【裁判字號】    96,上易,2033
【裁判日期】    970229
【裁判案由】    詐欺
【裁判全文】
臺灣高等法院臺中分院刑事判決        96年度上易字第2033號
上  訴  人  臺灣臺中地方法院檢察署檢察官
被      告  戊○○
上列上訴人因詐欺案件，不服臺灣臺中地方法院96年度易字第38
55、4155號中華民國96年8月31日第一審判決（起訴案號：臺灣
臺中地方法院檢察署96年度偵緝字第1806號，追加起訴案號：臺
灣臺中地方法院檢察署96年度偵字第17292號），提起上訴，本
院判決如下：
      主  文
原判決關於戊○○共同詐欺庚○○及定執行部分均撤銷。
戊○○共同意圖為自己不法之所有，以詐術使人將本人之物交付
，處有期徒刑捌月。減為有期徒刑肆月，如易科罰金，以新台幣
壹仟元折算壹日。
其餘部分上訴駁回。
撤銷改判部分所處有期徒刑捌月，減為有期徒刑肆月，如易科罰
金，以新台幣壹仟元折算壹日與上訴駁回部分所處有期徒刑陸月
，減為有期徒刑參月，如易科罰金以新台幣壹仟元折算壹日，應
執行有期徒刑陸月，如易科罰金，以新台幣壹仟元折算壹日。
      事  實
一、戊○○明知己○○（其涉犯詐欺取財罪嫌，另經檢察官以九
    十六年度偵字第二七六七號提起公訴）為詐欺集團之成員，
    竟與己○○及其所屬詐欺集團成員共同基於意圖為自己不法
    所有之犯意聯絡，而分別為下列詐欺行為：
  (一)於民國（下同）九十五年八月間某日，由戊○○向具有幫助
    詐欺取財不確定故意之丁○○、甲○○（丁○○涉犯幫助詐
    欺取財罪，業經台灣台中地方法院以九十六年度中簡字第一
    四二一號判處有期徒刑三月確定；甲○○涉犯幫助詐欺取財
    罪，業經台灣台中地方法院以九十六年度中簡字第二二九三
    號判處有期徒刑四月，減為有期徒刑二月在案）借用彼等分
    別向交通銀行北臺中分行（現已改名為兆豐國際商業銀行北
    屯分行）所申設開立第000000000000、000000000000號帳戶
    之存摺、印章、提款卡（包括密碼），以供己○○及其所屬
    詐欺集團成員詐騙被害人匯款使用。嗣該詐欺集團所屬不詳
    成員即意圖為自己不法之所有，於九十五年八月十七日下午
    四時許，撥打電話予辛○○，佯以臺北地檢署名義，向辛○○騙稱其涉入一起金融案件，須申辦網路銀行業務，且須提
    供帳號及密碼調查等語，使辛○○信以為真而陷於錯誤，前
    往上海商業銀行申辦網路銀行業務，並將相關帳號及密碼告
    知該詐欺集團所屬不詳成員，該詐欺集團所屬不詳成員隨即
    於同年八月十八日，將辛○○所告知之上海商業銀行帳戶之
    存款，共轉帳新台幣（下同）一百三十萬八千元至丁○○所
    有上開交通銀行北臺中分行帳戶，並由不知上開款項為贓款
    之丁○○，於同日至臺中市○○區○○路二段一三○號交通
    銀行北臺中分行以臨櫃提領九十萬元，交予戊○○之不詳友
    人，且轉帳三十萬元至甲○○所有上開交通銀行北臺中分行
    帳戶，另十萬八千元則由戊○○之不詳友人持該帳戶之提款
    卡提領七萬八千元及轉帳三萬元至其他帳戶；而不知該筆三
    十萬元為贓款之甲○○，亦於同日依戊○○之不詳友人指示
    ，臨櫃提領該筆三十萬元中之二十五萬元，交付予戊○○之
    該不詳友人，其餘五萬元則由戊○○之不詳友人持該帳戶之
    提款卡提領。嗣辛○○於同年八月二十一日察覺其所使用上
    海商業銀行之相關帳戶，遭轉出一百三十萬八千元後，始知
    受騙，並報警處理，為警循線查獲。
  (二)於九十五年九月間由蔡秉彥出面與應徵網拍工作之丙○○接
    洽，嗣由己○○所屬詐欺集團成員中一名已成年姓名不詳綽
    號小胖者攜具有幫助詐欺取財不確定故意之丙○○（其涉犯
    幫助詐欺取財罪，業經台灣台中地方法院以九十六年度易字
    第二四三九號判處有期徒刑二月確定）於同月八日向國泰世
    華商業銀行中港分行申設開立第000000000000號帳戶，並取
    得丙○○交付之該帳戶之存摺、提款卡（包括密碼），供所
    屬詐欺集團成員詐騙被害人匯款使用。嗣該詐欺集團所屬不
    詳成員即意圖為自己不法之所有，於九十五年九月二十一日
    上午十時許，以中華電信語音方式，撥打電話予庚○○，佯
    稱其積欠中華電信通話費約二萬餘元為由，要求庚○○主動
    撥打電話查詢，該詐欺集團不詳成員接獲庚○○之查詢電話
    後，即分別自稱係電信警察許文龍、檢察官吳建生、臺北地
    院書記官張文華，要求庚○○提供個人資料並前往合作金庫
    銀行開立新帳戶，向其佯稱須將原有其他銀行帳戶內之款項
    均匯入該合作金庫銀行帳戶內整合後再出庭應訊為由，使庚○○信以為真而陷於錯誤，遂依該詐欺集團不詳成員指示，
    於九十五年九月二十一日前往合作金庫銀行開立帳戶，並將
    其原有其他銀行帳戶合計一百七十八萬元之款項以匯款及現
    金存款方式，存入該合作金庫銀行帳戶後，再依該詐騙集團
    不詳成員之指示，於九十五年九月二十六日自其所申設開立
    之合作金庫銀行帳戶，以電話語音轉帳之方式，匯款一百七
    十八萬零九百元至丙○○所有上開國泰世華商業銀行中港分
    行帳戶，該詐欺集團成員隨即於當日以提款卡提領或以轉帳
    方式匯出所詐得上開款項。嗣經庚○○察覺有異，始知受騙
    ，並報警處理，為警循線查獲。
二、案經臺中市警察局第五分局報請臺灣臺中地方法院檢察署檢
    察官偵查起訴及該署檢察官自動檢舉偵查後追加起訴。
      理  由
一、上開犯罪事實，業據被告戊○○於原審及本院審理時坦承不
    諱，核與證人丁○○、甲○○於偵查中、本院審理時之證述
    及證人丙○○於本院審理中之證述均相符合，並有被害人辛○○、庚○○分別於警詢時之陳述 (被告對被害人辛○○、
    庚○○警訊時所述，於原審及本院審理中並無異議，本院審
    酌渠等警訊所述被詐經過無何不當，均有證據能力，得採酌
    )暨被害人辛○○ＡＴＭ轉帳交易查詢資料四紙、被害人庚○○所有合作金庫銀行存摺內頁交易資料影本一紙、丁○○
    所有上開交通銀行北臺中分行帳戶之開戶資料及交易明細查
    詢表影本各一份、甲○○所有上開交通銀行北臺中分行帳戶
    之開戶資料及存款資料明細表影本各一份、丙○○所有上開
    國泰世華商業銀行中港分行帳戶之開戶資料及交易明細資料
    影本各一份附卷可憑，足見被告之自白與事實相符。本件事
    證明確，被告犯行應堪認定。
二、核被告戊○○就犯罪事實欄一之(一)、(二)所為，均係犯刑法第
    三百三十九條第一項之詐欺取財罪。被告與己○○及其所屬
    詐欺集團成員間就上開犯行，均有犯意之聯絡及行為之分擔
    ，咸為共同正犯。被告所犯上開二次詐欺取財罪，犯意各別
    ，應分論併罰。原審就被告共同詐欺辛○○部分審酌被告犯
    罪之動機、目的、手段、所為對社會所生危害及犯罪後坦承
    犯行，然未與被害人達成和解賠償損害等一切情狀，量處有
    期徒刑陸月，並諭知易科罰金之折算標準及依中華民國九十
    六年罪犯減刑條例第二條第一項第三款之規定減為有期徒刑
    三月，並諭知易科罰金之折算標準，此部分認事、用法、量
    刑均無不當，檢察官以原審此部分量刑過輕為由上訴核無理
    由，應予駁回。至原審就被告共同詐欺庚○○部分論科固非
    無見，然此部分所詐取之金額較多，犯罪所生損害較大，原
    審科處有期徒刑陸月，尚有未洽，檢察官以此部分量刑過輕
    為由上訴有理由，應由本院將原審此部分及定應執行部分撤
    銷改判，爰審酌被告犯罪之動機、目的、手段及犯罪所生損
    害暨犯罪後之態度，迄未與被害人達成民事和解賠償損害等
    一切情狀，量處如主文第二項所示之刑，並依中華民國九十
    六年罪犯減刑條例第二條第一項第三款之規定減輕其刑及諭
    知易科罰金之折算標準，並與上訴駁回部分所處之刑，定其
    應執行暨諭知易科之折算標準。又被告戊○○經合法傳喚，
    無正當之理由不到庭，爰不待其陳述逕行判決。
三、據上論斷，應依刑事訴訟法第三百六十九條第一項前段、第
    三百六十八條、第三百六十四條、第三百七十一條、第二百
    九十九條第一項前段、刑法第二十八條、第三百三十九條第
    一項、第四十一條第一項前段、第二項、第五十一條第五款
    、刑法施行法第一條之一、中華民國九十六年罪犯減刑條例
    第二條第一項第三款、第七條、第九條，判決如主文。
    本案經檢察官乙○○到庭執行職務。
中    華    民    國    97    年    2    月    29     日
            刑事第九庭  審判長法  官  康  應  龍
                              法  官  趙  春  碧
                              法  官  許  旭  聖
上列正本證明與原本無異。
不得上訴。
                              書記官  姚  錫  鈞
中    華    民    國    97    年    2     月    29    日


司法院資訊處製作；財團法人民間司法改革基金會備份。
